臺灣士林地方法院民事裁定
                                       111年度亡字第24號
聲  請  人  臺灣士林地方檢察署檢察官
上列聲請人聲請宣告王緒煙死亡事件，本院裁定如下：
    主  文
准對失蹤人王緒煙（男、民國0 年0 月0 日生、身分證統一編號
：Z000000000號、籍設臺北市○○區○○街00號3 樓之1臺北○○○○○○○
○○、原住○區○○○路0段000巷00號）為宣告死亡之公示催告。
該失蹤人應於本公示催告最後揭示於法院公告處、資訊網路及其
他適當處所之翌日起三個月內，向本院陳報現尚生存，如不陳報
，本院將宣告其為死亡。
無論何人，凡知該失蹤人之生死者，均應於上開期間內，將其所
知之事實，陳報本院。
    理  由
一、按失蹤人失蹤滿7 年後，法院得因利害關係人或檢察官之聲
    請，為死亡之宣告；失蹤人為80歲以上者，得於失蹤滿3 年
    後，為死亡之宣告，民法第8 條第1 項、第2 項定有明文。
    又法院准許宣告死亡之聲請者，應公示催告。前項公示催告
    ，準用第130 條第3 項至第5 項之規定。但失蹤人滿百歲者
    ，其陳報期間，得定為自揭示之日起二個月以上。家事事件
    法第156 條第1 項、第3項亦有明定。
二、本件聲請意旨略以：依臺北○○○○○○○○○函稱本件失蹤人王緒
    煙（男、民國0 年0 月0 日出生、身分證統一編號：Z00000
    0000號）年逾80歲，自民國97年11月17日列報為失蹤人口，
    迄今行方不明已逾3 年，業已屆失蹤人口得為死亡宣告之法
    定期間，爰依法聲請死亡宣告等語。
三、本件聲請人上揭主張，業經聲請人向各機關查詢失蹤人王緒
    煙個人戶籍資料、三親等、前案紀錄、所得及財產資料、入
    出境、個人任職董監事、信用卡申請、人壽保險、就醫紀錄
    等件，均未發現有該失蹤人仍生存活動之情形，並提出臺北
    ○○○○○○○○○110 年11月4 日北市大戶登字第1106007472號函
    附之戶籍謄本、戶籍登記資料、80歲以上行方不明人口社會
    生活軌跡資料比對紀錄、失蹤人口系統身分證集中查詢資料
    、臺北市殯葬管理處110 年1 月27日北市殯儀二字第110300
    0991號函、新北市政府殯葬管理處110 年1 月29日新北殯館
    字第1105071164號函、內政部移民署110 年1 月22日移署資
    字第1100014012號函、臺北市政府社會局110 年1 月28日北
    市社老字第1103015931號函等件可憑。並有個人戶籍資料、
    己身一親等資料查詢結果、三親等資料查詢結果、全國刑案
    資料查註表、稅務電子閘門財產所得調件明細表、入出境資
    訊連結作業、個人任職董監事、信用卡正附卡資訊、高額壽
    險資訊連結作業、健保Web IR查詢系統等件可證。且失蹤人
    王緒煙經臺北○○○○○○○○○承辦人員於97年11月17日發現失蹤
    ，並在同月18日報警協尋至今均未尋獲，有前揭失蹤人口系
    統身分證集中查詢資料可憑，堪認王緒煙於97年11月17日已
    失蹤，失蹤當時為逾80歲之人（如尚生存現年已107 歲），
    至今已逾失蹤法定期間（3 年），則聲請人請求對其為死亡
    宣告之公示催告，即無不合，應予准許。
四、依家事事件法第156 條裁定如主文。
中　　華　　民　　國　　111 　年　　3 　　月　　21　　日
                  家事庭法  官  詹朝傑
以上正本係照原本作成。
如不服本裁定，應於送達後10日內向本院提出抗告狀。
中　　華　　民　　國　　111 　年　　3 　　月　　21　　日
　　　　　　　　　　　　書記官  黃郁庭